【裁判字號】    89,易,349
【裁判日期】    890628
【裁判案由】    傷害
【裁判全文】
臺灣板橋地方法院刑事判決                          八十九年度易字第三四九號
    公  訴  人  臺灣板橋地方法院檢察署檢察官
    被      告  丙○○
右列被告因傷害案件，經檢察官提起公訴（八十八年度偵字第二三三三四號），本院
判決如左：
    主  文
丙○○傷害人之身體，處罰金貳仟元，如易服勞役，以參佰元折算壹日。
    事  實
一、丙○○於民國八十八年二月四日晚上十一時十分許（起訴書誤載為十時許），駕
    駛車號ＨＥ－三五九九號自小客車行經台北縣板橋市○○○路○段二十一號前，
    不慎由後方追撞適經該地、由甲○○所駕駛之車號ＧＡ－五三六八號自小客車後
    逃逸，甲○○乃駕車追趕，至台北縣板橋市○○地○道東側將丙○○攔下，兩人
    因而發生口角爭執，並均基於傷害之犯意，互相徒手毆打，甲○○因此受有前胸
    瘀腫四乘六公分及頭部瘀傷二乘二公分、三乘三公分之傷害（丙○○未對甲○○
    提出傷害告訴）。
二、案經被害人甲○○訴由台北縣警察局板橋分局報告台灣板橋地方法院檢察署檢察
    官偵查起訴。
    理  由
一、訊據被告丙○○雖坦承有於右揭時地與告訴人甲○○互毆之事實，惟否認有傷害
    犯行，辯稱：其打輸告訴人，被告訴人打倒在地，當天係其受傷，非告訴人受傷
    等語。經查右揭犯罪事實，業據告訴人甲○○於警訊、偵查及本院調查時指訴歷
    歷，並有台灣省立台北醫院診斷證明書一紙附卷可稽。證人即當日搭乘丙○○所
    駕駛自小客車之陳文進及蔡西於警訊及偵查均證稱：當日丙○○確有與甲○○發
    生爭執並互毆等語。雖證人即警員乙○○證稱：告訴人之皮衣、眼鏡有受損，但
    其看告訴人之外表沒有受傷，惟告訴人有說頭暈暈的等語。觀之台灣省立台北醫
    院診斷證明書所載告訴人係於八十八年二月五日急診，傷勢係前胸瘀腫及頭部瘀
    傷，前胸部位為告訴人上衣所遮，證人乙○○警員未看到即屬合理，而頭部瘀傷
    部分亦與告訴人向警員稱頭部暈暈等情相符。況被告與告訴人互毆，既使告訴人
    皮衣、眼鏡受損，足見被告即使打輸告訴人，然亦有毆打告訴人數拳，致使告訴
    人受有前胸瘀腫及頭部瘀傷等傷害。是被告所辯，顯不可採，本件事證明確，被
    告犯行堪予認定。
二、核被告所為，係犯刑法第二百七十七條第一項之傷害罪。爰審酌被告犯罪之動機
    、手段、所造成之傷害，及事後否認犯行無明顯悔過表現等一切情狀，量處如主
    文所示之刑，並諭知易服勞役之折算標準。
據上論斷，應依刑事訴訟法第二百九十九條第一項前段，刑法第二百七十七條第一項
、第四十二條第二項，罰金罰鍰提高標準條例第一條前段、第二條，判決如主文。
本案經檢察官徐名駒到庭執行職務
中      華      民      國    八十九    年      六      月    二十八    日
      臺灣板橋地方法院刑事第五庭
                                          法  官  李世華
右正本證明與原本無異。
如不服本判決，應於判決送達後十日內，向本院提出上訴狀。
                                          書記官  卓聖智
中      華      民      國    八十九    年      六      月    二十九    日
附錄論罪科刑法條
刑法第二百七十七條
傷害人之身體或健康者，處三年以下有期徒刑，拘役或一千元以下罰金。
犯前項之罪，因而致人於死者，處無期徒或七年以上有期徒刑，致重傷者，處三年以
上、十年以下有期徒刑。


司法院資訊處製作；財團法人民間司法改革基金會備份。
